臺灣板橋地方法院刑事判決　　　　　　　96年度易字第3260號
公　訴　人　臺灣板橋地方法院檢察署檢察官
被　　　告　甲○○
　　　　　　　　　　（另案於臺灣臺北看守所羈押中）
上列被告因違反毒品危害防制條例案件，經檢察官提起公訴（九
十六年度毒偵字第八四四二號），本院合議庭裁定由受命法官獨
任依簡式審判程序，判決如下：
    主  文
甲○○施用第二級毒品，累犯，處有期徒刑陸月，如易科罰金，
以新臺幣壹仟元折算壹日；減為有期徒刑參月，如易科罰金，以
新臺幣壹仟元折算壹日。扣案甲基安非他命壹包（毛重零點參玖
公克）內之甲基安非他命，沒收銷燬之；包裝上開毒品之外包裝
袋壹個、吸食器壹組，均沒收之。
    事  實
一、甲○○前曾於民國（下同）九十四年間，因竊盜案件，經本
    院判處有期徒刑十月確定，又因違反毒品危害防制條例案件
    ，經臺灣臺北地方法院判處有期徒刑四月確定，再因違反毒
    品危害防制條例案件，經臺灣臺北地方法院判處有期徒刑五
    月確定，上開三案並經臺灣臺北地方法院裁定應執行有期徒
    刑一年五月確定，於九十五年六月四日縮刑期滿執行完畢（
    構成累犯）。其前於九十一年間，因施用毒品案件，經本院
    以九十一年度毒聲字第三六二七號裁定送勒戒處所觀察、勒
    戒後，因認無繼續施用毒品傾向，於九十二年二月十三日執
    行完畢出監，並經臺灣板橋地法院檢察署檢察官以九十一年
    度毒偵字第三０八八號為不起處分確定；又於九十四年間，
    先後因施用毒品案件，經臺灣臺北地方法院分別判處有期徒
    刑四月、五月確定。詎甲○○仍不思戒絕施用毒品惡習，又
　　另基於施用第二級毒品甲基安非他命之犯意，於九十五年十
  　二月七日上午十二時許，在臺北市○○區○○路一四五巷十
    五弄八六號三樓住處，施用第二級毒品甲基安非他命一次。
    嗣於九十五年十二月七日下午二時三十分許，為警在臺北縣
    土城市○○路○段二七八巷口查獲，並扣得其所有之甲基安
    非他命一包（毛重零點三九公克）、吸食器一組。
三、案經臺北縣政府警察局土城分局報請臺灣板橋地方法院檢察
    署檢察官偵查起訴，經甲○○於準備程序進行中就被訴事實
    為有罪之陳述，經告知簡式審判程序之旨，並聽取當事人之
    意見後，本院合議庭裁定由受命法官獨任以簡式審判程序審
    理。
    理  由
一、訊據被告甲○○對於上揭時、地，施用甲基安非他命之犯罪
    事實，於偵查及本院審理中坦承不諱，並有被告所有供其施
    用毒品所用之第二級毒品甲基安非他命一包（毛重點三九公
    克）、吸食器一組扣案足資佐證。又上開扣案之毒品，經送
    驗結果，確實均含有第二級毒品甲基安非他命程成份，有臺
    灣檢驗科技股份有限公司九十五年十二月二十五日濫用藥物
    檢驗報告一件在卷可稽。另被告為警查獲後經警所採集之尿
    液，經送臺灣檢驗科技股份有限公司以ＥＩＡ酵素免疫分析
    法初步檢驗，並以ＧＣ/ ＭＳ氣相層析/ 質譜儀法確認檢驗
    之結果，呈安非他命類陽性反應，有該公司於九十六年十二
    月二十五日出具之濫用藥物尿液檢驗報告各一紙附卷可稽。
    又被告前於九十一年間，因施用毒品案件，經本院以九十一
    年度毒聲字第三六二七號裁定送勒戒處所觀察、勒戒後，因
    認無繼續施用毒品傾向，於九十二年二月十三日執行完畢出
    監，並經臺灣板橋地法院檢察署檢察官以九十一年度毒偵字
    第三０八八號為不起處分確定；又於九十四年間，先後因施
    用毒品案件，經臺灣臺北地方法院分別判處有期徒刑四月、
    五月確定之事實，有臺灣高等法院被告前案紀錄表一件在卷
    可稽，是被告於觀察、勒戒執行完畢後五年內，再犯本件施
    用毒品之事證明確，被告犯行為堪以認定，應依法論科。
二、按甲基安非他命係毒品危害防制條例第二條第二項第二款所
    定之第二級毒品，故核被告所為，係犯毒品危害防制條例第
    十條第二項之施用第二級毒品罪。被告施用第二級毒品甲基
    安非他命前後持有甲基安非他命之行為，為其施用之高度行
    為所吸收，不另論罪。又被告前有如上開犯罪事實所載之犯
    罪科刑及執行情形，有臺灣高等法院被告前案紀錄表一件在
    卷可稽，其於有期徒刑執行完畢後五年內，故意再犯有期徒
    刑以上刑之本罪，為累犯，應依法加重其刑。爰審酌被告犯
    罪前有多次施用毒品犯行，經觀察、勒戒及有期徒刑之判決
    後，仍再犯本件犯行，足見其素行不佳、惡性非輕及其施用
    毒品之動機、手段、施用毒品戕害一己健康，施用次數及其
    智識程度、生活狀況，暨犯後坦承犯行之態度等一切情狀，
    量處如主文所示之刑，並諭知易科罰金之折算標準。末查，
    被告所犯上開施用毒品罪，犯罪時間在九十六年四月二十四
    日以前，爰依中華民國九十六年罪犯減刑條例第二條第一項
    第三款、第七條、第九條，減其宣告刑二分之一，並諭知易
    科罰金之折算標準。
三、扣案之甲基安非他命一包（毛重零點三九公克）內之甲基安
    非他命，為查獲之第二級毒品，應依毒品危害防制條例第十
    八條第一項前段規定，宣告沒收銷燬之；包裝上開毒品之外
    包裝袋一個、施用甲基安非他命所用之吸食器一組，則為被
    告所有供其為本件犯行所用之物，爰依刑法第三十八條第一
    項第二款規定，宣告沒收之。
據上論斷，應依刑事訴訟法第二百七十三條之一第一項、第二百
九十九條第一項前段，毒品危害防制條例第十條第二項、第十八
條第一項前段，刑法第十一條前段、第四十七條第一項、第四十
一條第一項前段、第三十八條第一項第二款，中華民國九十六年
罪犯減刑條例第二條第一項第三款、第七條、第九條，判決如主
文。
本案經檢察官陳佳宏到庭執行職務。
中　　華　　民　　國　　96　　年　　12　　月　　27　　日
                  刑事第十六庭  　法　官  白光華
以上正本證明與原本無異。
如不服本判決，應於判決送達後10日內敘明上訴理由，向本院提
出上訴狀（應附繕本）。
                                　書記官  張玉如
中　　華　　民　　國　　96　　年　　12　　月　　27　　日
附錄本案論罪科刑法條全文：
毒品危害防制條例第十條
施用第一級毒品者，處六月以上五年以下有期徒刑。
施用第二級毒品者，處三年以下有期徒刑。
